臺灣基隆地方法院基隆簡易庭民事判決
110年度基簡字第254號
原      告  朱峰義  

被      告  陳可頡  
                      居桃園市○○區○○路000巷0弄00號                        身分證統一編號：Z000000000號

上列當事人間損害賠償事件，為原告於本院刑事庭108年度基簡
字第952號案件對被告提起刑事附帶民事訴訟，經本院刑事庭以1
08年度基簡附民字第40號裁定移送前來，本院於民國110年8月11
日言詞辯論終結，判決如下：
    主  文
被告應給付原告新臺幣4萬4,494元，及自民國110年1月10日起至
清償日止，按週年利率百分之5計算之利息。
原告其餘之訴駁回。
本判決第1項得假執行。
原告其餘假執行之聲請駁回。 
    事實及理由
壹、被告經合法通知，未於言詞辯論期日到場，核無民事訴訟法
    第386條各款所列情形，爰依民事訴訟法第436條第2項、第3
    85條第1項前段規定，准原告之聲請，由其一造辯論而為判
    決。
貳、原告起訴主張：
一、原因事實
　　被告於民國109年2月1日17時42分許，於基隆市○○區○○○路00
    0巷000號前，毆打原告，造成原告身上多處受傷及腦震盪等
    傷害，案經基隆市第四分局偵辦採證，並將現場監視器擷取
    畫面函送地檢署偵辦，嗣經檢察官以刑法第227條第1項傷害
    罪起訴。
二、法律主張及請求項目金額
　　原告因被告上開傷害行為造成時常暈眩有就診治療之需求，
    連續服用藥物三個月，支出醫療費用新臺幣（下同）4,494
    元；而遭毆打後亦有頭痛、失眠、焦慮、緊張及恐慌感等精
    神上問題，為此原告請求12萬元之精神慰撫金等語，爰依侵
    權行為損害賠償之法律關係提起本訴。
三、基於上述，聲明：
(一)被告應給付原告12萬4,494元，及自刑事附帶民事訴訟起訴
    狀送達被告翌日起至清償日止，按週年利率百分之5計算之
    利息。
(二)原告願供擔保，請准宣告假執行。　　　　
參、被告經合法通知，未於言詞辯論期日到場，亦未提出書狀作
    何聲明或陳述。
肆、本院之判斷：
一、原告主張於上開時、地遭被告故意傷害之事實，業據提出財
    團法人基隆長庚醫院診斷證明書、醫療費用收據為證，況被
    告上揭所為涉犯故意傷害罪嫌，經臺灣基隆地方檢察署檢察
    官以109年度調偵字第127號起訴，犯罪事實所載為「乙○○因
    友人石佳禾與甲○○之事，與甲○○發生爭執，竟基於傷害之犯
    意，於民國109年2月1 日17時42分許，在基隆市○○區○○○路0
    00巷000號前，以拳腳毆擊甲○○，造成甲○○受有頭部鈍傷、
    左耳挫傷、右頸挫傷、下唇擦傷、左臀挫傷及腦震盪等傷害
    。」，嗣經本院以109年度基簡字第952號刑事判決（下稱系
    爭刑事判決）判處拘役40日，如易科罰金以1,000元折算一
    日，是被告傷害犯行足堪認定；而被告經合法通知，並未到
    庭爭執，亦未提出書狀表明證據或有利於己之答辯以供審酌
    ，本院綜合上開證據調查結果，自堪信原告之主張為真實。
二、按因故意不法侵害他人之權利者，負損害賠償責任；不法侵
    害他人身體、健康、名譽、自由、信用、隱私、貞操，或不
    法侵害其他人格法益而情節重大者，被害人雖非財產上之損
    害，亦得請求賠償相當之金額，民法第184條第1項、第195
    條第1項前段分別定有明文。查本件被告既有上開傷害原告
    之事實，致原告受有前述傷害，核屬侵害原告之身體權利使
    其受有損害，自屬故意侵害原告身體之侵權行為，且足證使
    原告精神上受有痛苦，故原告依侵權行為之法律關係，請求
    被告賠償醫療費用及慰撫金，自屬有據，爰分別就原告請求
    之金額審酌如下：
(一)醫療費用
　　主張因傷支出醫療費用4,494元，業據提出相符之診斷證明
    書3紙、醫療費用收據9紙為證，自費金額合計為4,494元【
    計算式：710元＋340元＋570元＋500元＋570元＋460元＋374元＋48
    0元＋490元＝4,494元】，要堪採信為真，應予准許。 
(一)精神慰撫金
 1、次按不法侵害他人之人格權，被害人受有非財產上損害，請
    求加害人賠償相當金額之慰撫金時，法院對於慰撫金之量定
    ，應斟酌實際加害情形、所造成之影響、被害人所受精神上
    痛苦之程度、雙方之身分、地位、經濟狀況及其他各種情形
    ，以核定相當之數額（最高法院47年台上字第1221號、51年
    台上字第223 號、76年台上字第1908號判例意旨參照）。查
    原告因被告前述之故意傷害行為而使身體受傷，其精神上自
    感痛苦，請求被告賠償其非財產上之損害，自屬有據。
 2、本院審酌被告因本件侵權行為事件使原告受有頭部鈍傷、左
    耳挫傷、右頸挫傷、下唇擦傷、左臀挫傷及腦震盪等傷害，
    傷勢雖尚非嚴重，但原告精神上仍應受有痛苦，被告僅因友
    人與原告間之紛爭，即以暴力手段造成原告受傷，其行為實
    屬不該，應為非難；而被告於系爭判決所載之學歷為國中肄
    業、職業為貨運司機；而原告於言詞辯論期日，自陳其職業
    為國道客運司機，月薪約6萬元，是本院審酌上開兩造之身
    分、地位、經濟能力等一切情狀，認原告被告上開傷害行為
    應得之精神慰撫金以4萬元為適當，逾此部分之請求，為無
    理由，不應准許。
(三)小結
　　綜上，原告本於侵權行為法律關係請求被告賠償4萬4,494元
    【計算式：醫療費用4,494元＋精神慰撫金4萬元＝4萬4,494元
    】，為有理由，應予准許，逾此範圍之請求，為無理由，應
    予駁回。
三、末按給付無確定期限者，債務人於債權人得請求給付時，經
    其催告而未為給付，自受催告時起，負遲延責任。其經債權
    人起訴而送達訴狀，或依督促程式送達支付命令，或為其他
    相類之行為者，與催告有同一之效力。遲延之債務，以支付
    金錢為標的者，債權人得請求依法定利率計算之遲延利息。
    但約定利率較高者，仍從其約定利率。應付利息之債務，其
    利率未經約定，亦無法律可據者，週年利率為百分之5。民
    法第229條第2項、第233條第1項、第203條亦有明文。本件
    係侵權行為所生之債，其給付無確定期限，且係以支付金錢
    為標的，是依前揭規定，原告就上開賠償金額請求被告給付
    自刑事附帶民事起訴狀繕本送達達翌日即110年1月10日起至
    清償日止，按週年利率百分之5計算之利息，自屬有據，應
    予准許。
伍、綜上，原告依侵權行為之法律關係，請求被告給付4萬4,494
    元，及自刑事附帶民事起訴狀繕本送達翌日（即110年1月10
    日）起至清償日止，按週年利率百分之5計算之利息，為有
    理由，應予准許。原告逾此範圍之請求，即屬無據，應予駁
    回。　　　　
陸、本件係刑事附帶民事訴訟，由本院刑事庭移送前來，依刑事
    訴訟法第504條第2項之規定，免納裁判費，迄本院言詞辯論
    終結止，當事人亦無裁判費或其他訴訟費用之支出，自無諭
    知訴訟費用負擔之必要，併此指明。
柒、本件係為民事訴訟法第427條第1項訴訟標的金額50萬元以下
    之財產權訴訟，適用簡易訴訟程序所為被告敗訴之判決，爰
    依同法第389條第1項第3款之規定，就被告敗訴部分，本院
    自應依職權宣告假執行；至原告其餘假執行之聲請，則因其
    餘訴之駁回而失所附麗，應予駁回。
捌、據上論結，原告之訴為一部有理由一部無理由，爰判決如主
    文。
中　　華　　民　　國　　110 　年　　 8　　月　　18　　日
                  基隆簡易庭法  官  王翠芬
以上正本係照原本作成。
對於本件判決如有不服，應於收受送達後20日內向本院提出上訴
書狀，上訴於本院合議庭，並按他造當事人之人數附具繕本。如
委任律師提起上訴者，應一併繳納上訴審裁判費。
中　　華　　民　　國　　110 　年　　 8　　月　　18　　日
                            書記官  陳怡君